【裁判字號】    95,訴,1310
【裁判日期】    950630
【裁判案由】    違反槍砲彈藥刀械管制條例
【裁判全文】
臺灣臺中地方法院刑事判決              95年度訴字第1310號
公  訴  人  臺灣臺中地方法院檢察署檢察官
被      告  甲○○
選任辯護人  王錦昌律師
上列被告因違反槍砲彈藥刀械管制條例案件，經檢察官提起公訴
（95年度偵字第2809號），本院判決如下：
    主    文
甲○○未經許可，寄藏可發射子彈具有殺傷力之改造手槍，處有
期徒刑壹年捌月，併科罰金新臺幣貳萬元，罰金如易服勞役，以
新臺幣玖佰元即銀元佰元折算壹日。緩刑年。
扣案之仿BERETTA-廠M9型半自動手槍製造之改造手槍壹支（槍枝
管制編號：0000000000），沒收。
    犯罪事實
一、甲○○明知槍砲業經主管機關公告列管，未經許可不得擅自
    持有、寄藏，竟於民國92年7、8月間，在臺中縣烏日鄉○○
    路359巷11-號其住處，接受姓名年籍不詳綽號「阿雄」之成
    年男子委託，代為保管可供擊發適用子彈使用、具有殺傷力
    之仿BERETTA-廠M9型半自動手槍製造之改造手槍一支（槍枝
    管制編號：0000000000-）及不具有殺傷力之改造子彈6顆後
    ，將之寄藏在其住處房間內。嗣於95年01月19日13時30分許
    ，在臺中縣烏日鄉○○路359巷11-號，為警查獲，並當場扣
    得前開改造手槍一支、改造子彈六顆（其中二顆，經採樣試
    射，業已滅失）。
二、案經臺中市警察局第六分局報告臺灣臺中地方法院檢察署檢
    察官偵查起訴。
    理    由
一、訊據被告甲○○，對於前揭時地，接受姓名年籍不詳綽號「
    阿雄」之成年男子委託，代為寄藏可擊發子彈具有殺傷力之
    前開改造手槍一支等情，業經於本院中坦認屬實，並有查獲
    現場位置圖一份、查獲現場照片十一張在卷可稽，復有扣案
    之改造手槍一支、改造子彈六顆為證，被告自白供述與現有
    事證相符，應堪置信。又扣案之改造手槍一支（槍枝管制編
    號：0000000000），經送驗結果，認係由仿BERETTA-廠M9型
    半自動手槍製造槍枝換裝土造金屬槍管改造而成之改造手槍
    ，機械性能良好，可供擊發適用子彈使用，認具殺傷力；扣
    案之改造子彈六顆，經送驗結果，均係由直徑9.42㎜、長度
    20.17㎜-玩具金屬彈殼加裝直徑8.60㎜金屬彈頭（採樣一顆
    測量）改造而成之改造子彈，採樣二顆試射，均無法擊發，
    認不具殺傷力；此有內政部警政署刑事警察局95年03月13日
    刑鑑字第0950014833號槍彈鑑定書一份在卷可稽，由此可知
    ，扣案之改造手槍確屬具有殺傷力之槍枝，應堪認定。至於
    其餘扣案之改造子彈，既不具有殺傷力，即非屬槍砲彈藥刀
    械管制條例所規範之範圍。本件事證已臻明確，被告犯行，
    洵堪認定。
二、按槍砲彈藥刀械管制條例第8條第4項，將持有與寄藏手槍罪
    為分別之處罰規定，而寄藏與持有，均係將物置於自己實力
    支配之下，僅寄藏必先有他人之持有行為，而後始為之受寄
    代藏而已，故寄藏之受人委託代為保管，其保管之本身，亦
    屬持有，不過，此之持有係受寄之當然結果，雖不應另就持
    有予以論罪，然未經許可持有手槍，其持有之繼續，為行為
    之繼續，亦即一經持有手槍，罪已成立，但其完結須繼續至
    持有行為終了時為止，則包括持有之寄藏手槍行為，自亦為
    行為之繼續，其犯罪之完結須繼續至寄藏行為終了時為止（
    參照最高法院74年台上字第3400號、88年台上字第4608號刑
    事判決、88年台抗字第168-號刑事裁定）。本件被告最初受
    託寄藏改造手槍之時間為92年7、8月間，雖係在槍砲彈藥刀
    械管制條例於94年01月26日修正公布施行前，然其寄藏行為
    繼續至95年01月19日始被查獲，其寄藏行為之終了既在槍砲
    彈藥刀械管制條例修正公布施行後，自無行為後法律變更可
    言，應適用修正後之現行槍砲彈藥刀械管制條例第八條第四
    項之規定論處，合先敘明。被告未經主管機關許可，接受姓
    名年籍不詳綽號「阿雄」之成年男子委託，代為寄藏可發射
    子彈具有殺傷力之改造手槍，核其所為，係違反槍砲彈藥刀
    械管制條例第8條第4項之非法寄藏改造手槍罪（起訴書誤載
    為非法持有改造手槍罪，業經公訴檢察官當庭更正）。查：
    被告所犯槍砲彈藥刀械管制條例第8條第4項之非法寄藏改造
    手槍罪，其法定刑為三年以上十年以下有期徒刑，併科新臺
    幣七百萬元以下罰金，本件被告係接受友人委託而代為寄藏
    改造手槍，並無為個人持有之意思，且查獲之改造子彈六顆
    ，均無法擊發，不具有殺傷力，則扣案之改造手槍對於社會
    可能造成之危害性較為輕微，亦無即時之危險性，且被告坦
    承犯行，有意歸還前開槍彈，卻因尋覓該友人無著而未果，
    本院考量槍砲彈藥刀械管制條例之法定刑度較一般犯罪類型
    為重，被告並未執持該改造手槍以逞兇鬥狠，其犯罪情節，
    尚堪憫恕，法重情輕，爰依刑法第59條之規定，予以減輕其
    刑。爰審酌被告因接受友人委託，代為寄藏改造手槍，以致
    觸犯刑罰，惟因被告寄藏之槍彈等物品，僅有改造手槍具有
    殺傷力，改造子彈則不具有殺傷力，該改造手槍本身雖有殺
    傷力，然因所裝填之子彈無法擊發，不具有殺傷力，尚無致
    生危害他人生命、身體、安全之立即危險，且被告犯罪後業
    經坦承犯行，犯後態度良好，公訴人具體求處有期徒刑三年
    ，併科罰金新臺幣五萬元之刑度，本院認為稍嫌過重，考量
    被告素行尚稱良好，年輕識淺，思慮未周等一切情狀，量處
    如主文所示之刑，並諭知罰金易服勞役之折算標準，以示懲
    儆。末查：被告前未曾受有期徒刑以上刑之宣告，此有臺灣
    高等法院被告前案紀錄表一份在卷可按，被告經此偵審教訓
    ，當能知所警惕，信無再度持有槍枝之虞，本院認所宣告之
    刑，以暫不執行為適當，爰併予宣告緩刑三年，用啟自新，
    併觀後效。
三、至於公訴意旨另以：被告接受該姓名年籍不詳綽號「阿雄」
    之成年男子所寄放改造子彈六顆，認被告另涉有違反槍彈藥
    刀械管制條例第12條第4.項之持有子彈罪嫌云云。經查：前
    開改造子彈六顆，經送驗結果，均係由直徑9.42㎜、長度20
    .17 ㎜玩具金屬彈殼加裝直徑8.60㎜金屬彈頭（採樣一顆測
    量）改造而成之改造子彈，採樣二顆試射，均無法擊發，認
    不具殺傷力，此有內政部警政署刑事警察局95年03月13日刑
    鑑字第0950014833號槍彈鑑定書一份在卷可稽，被告持有或
    寄藏子彈之罪嫌，尚無法證明，本院原應為無罪之諭知，惟
    因起訴書認被告該部分持有或寄藏改造子彈之犯行與前開寄
    藏改造手槍之犯行間，具有想像競合之裁判上一罪關係，爰
    就被告被訴持有寄藏改造子彈部分，不另為無罪之諭知。
四、扣案之改造手槍一支（槍枝管制編號：0000000000），係槍
    砲彈藥刀械管制條例第4.條第1項第1款所列管之槍砲，屬於
    違禁物，不問屬於被告與否，爰依刑法第38條第1項第1款、
    第2.項之規定，併予宣告沒收。至於扣案之改造子彈四顆（
    其中二顆，經採樣試射，業經滅失），經鑑定結果，認均無
    殺傷力，自無從諭知沒收，附此敘明。
據上論斷，應依刑事訴訟法第299條第1項前段，槍砲彈藥刀械管
制條例第8條第4項，刑法第11條前段、第59條、第42條第2.項、
第74條第1款、第38條第1項第1款、第2項，罰金罰鍰提高標準條
例第2條，判決如主文。
中    華    民    國    95    年    6     月    30    日
                刑事第五庭    審判長法  官  賴恭利
                                    法  官  林慧貞
                                    法  官  巫淑芳
上開正本證明與原本無異。
如不服本判決，應於送達後10日內向本院提出上訴狀（須附繕本
），上訴於臺灣高等法院臺中分院。
                                    書記官  王麗麗
中    華    民    國    95    年    6     月    30    日
附錄論罪科刑法條：
槍砲彈藥刀械管制條例第8條：
未經許可，製造、販賣或運輸鋼筆槍、瓦斯槍、麻醉槍、獵槍、
空氣槍或第四條第一項第一款所定其他可發射金屬或子彈具有殺
傷力之各式槍砲者，處無期徒刑或五年以上有期徒刑，併科新臺
幣1000萬元以下罰金。
未經許可，轉讓、出租或出借前項所列槍枝者，處五年以上有期
徒刑，併科新臺幣1000萬元以下罰金。
意圖供自己或他人犯罪之用，而犯前二項之罪者，處無期徒刑或
七年以上有期徒刑，併科新臺幣1000萬元以下罰金。
未經許可，持有、寄藏或意圖販賣而陳列第一項所列槍枝者，處
三年以上十年以下有期徒刑，併科新臺幣7萬元以下罰金。
第一項至第三項之未遂犯罰之。


司法院資訊處製作；財團法人民間司法改革基金會備份。
